# 上市公司产业基金的问题

提问人：fengyioo 时间：2018-03-14 15:05:32
咨询陈版和各位专家一个问题： 1 、对产业基金投资的会计计量 基本情况：A公司（建筑类上市公司）拟出资人民币7,500万元与四海公司共同设立新材料基金（备注：合伙企业），新材料基金的基金管理人为四海公司。新材料基金将以新材料领域的股权投资为主要投资方向。 新材料基金拟募集资金初始总额为不超过人民币50,000 万元，采用结构化方式募集并分期募集。募集资金中劣后级资金占比为30%，A公司以自有资金出资7,500万元作为劣后级有限合伙人，四海公司以自有资金出资 500 万元作为劣后级普通合伙人，并负责募集7,000万元资金作为劣后级有限合伙人。募集资金中优先级资金占比为70%，A公司负责募集优先级资金，四海公司应尽可能配合提供A公司募集优先级资金所需的必要资源。 基金经营期限为本基金取得营业执照之日起至本基金成立满五周年之日止，其中前三年为投资期，后两年为退出期。 投资决策委员会由 5 名委员组成，其中四海公司委派 4 名，A公司委派 1 名。投资决策过程中采用一人一票制，需包含A公司所委派委员在内的三分之二以上委员同意为通过。 2 、截至 2017 年 12 月 31 日止的出资情况 截至 2017 年 12 月 31 日止，本基金的劣后级合伙人均出资到位，优先级资金尚未到位。 深圳市汇智公司（有限合伙） 出资4,000.00万 持股26.67%；有限合伙人 深圳市红棉合伙企业（有限合伙） 出资 3,000.00万 持股20.00%；有限合伙人 深圳市四海公司 出资 500.00万 持股3.33%；普通合伙人 深圳市A公司 出资 7,500.00万 持股50.00%；有限合伙人 3 、A公司以下的会计处理是否恰当： A、基于管理方持有意图和股权的性质进行判断，其投资风险不可预见，A公司将此项投资（ 7500 万的出资）作为长期股权投资是否合适？ B、后续计量：从投资目的和控制权的大小，对基金不具备控制，但是对投资决策具备重大影响，按重大影响即权益法核算是否合适？

回答人：chenyiwei
首先建议考虑A公司对该基金有无控制权的问题。虽然打算引入新的劣后级LP，占劣后级总额的50%，但有以下疑问： 1 、引入劣后级LP的背景？是行业内企业还是财务投资者？与A公司或四海公司的关系？ 2 、为何该劣后级LP接受“在投资决策委员会中不派代表”的安排？是否A公司或其关联方在合伙企业的框架之外，另外与新引入的劣后级LP签订协议，承诺保证其本金安全和取得约定收益？特别是，从你所述情况看这些劣后级合伙人都是财务投资者，似乎与一般情况下的劣后级投资人的定位不符？建议了解其背后的原因。

提问人：fengyioo 时间：2018-03-16 10:18:39
谢谢陈版。您提示的问题，我们详细核实后，情况如下： 1 、引入的两个劣后级LP都是财务投资者为主，与A公司或四海公司并不存在关联关系。 2 、公司章程进行过修改，每个劣后级LP均在投资决策委员会派出 1 个代表了，其他代表由GP派出。 3 、新引入的劣后级LP除合伙企业的框架协议外，并无签订其他协议来保证其本金安全，新引入的劣后级LP与A公司享有同等的权利与义务。
备注：截至 2017 年 12 月 31 日止，本基金的劣后级合伙人尚未出资到位，仅A公司出资 500 万元。

回答人：chenyiwei
如果合伙企业尚未对外投资，且其他劣后级LP有明确的出资时间表，目前只有A企业出资的状态是暂时性的，则A可以不纳入合并报表范围；反之，A应将合伙企业纳入合并范围，后续其他劣后级出资到位后再调整。

提问人：fengyioo 时间：2018-04-03 14:29:00
陈版，经了解后，截止 2017 年 12 月 31 日，A公司以及其他GP、LP均按出资比例完成了出资，其中A出资 550 万，其他GP和LP出资 550万，即基金共收到 1100 万的出资。且 2017 年 12 月，基金完成了项目的投资 1100 万。
请问，在 2017 年 12 月 31 日，A公司账面对基金的 550 万出资，是否可以确认为长期股权投资，按权益法核算？

回答人：chenyiwei
一般列入其他非流动资产，但只是列报项目不同，仍按权益法核算。